【裁判字號】    89,易,65
【裁判日期】    890216
【裁判案由】    違反毒品危害防制條例
【裁判全文】
臺灣雲林地方法院刑事判決                            八十九年度易字第六五號
    公  訴  人  臺灣雲林地方法院檢察署檢察官
    被      告  甲○○
右被告因違反毒品危害防制條例案件，經檢察官提起公訴（八十八年度毒偵字第五六
九號），本院判決如左：
    主  文
甲○○連續施用第貳級毒品，處有期徒刑肆月，如易科罰金，以佰元折算壹日。
扣案之吸食器貳支沒收銷燬之
    事  實
一、甲○○前於民國八十八年間，因施用毒品案件，經本院以八十八年度毒聲字第三
    三號裁定送觀察、勒戒後，認無繼續施用毒品之傾向，由台灣雲林地方法院檢察
    署檢察官於八十八年二月一日，以八十八年度偵字第四五０號處分不起訴確定；
    又甲○○於八十八年間，繼因施用毒品案件，經本院以八十八年度毒聲字第二二
    五號裁定送觀察、勒戒後，認無繼續施用毒品之傾向，由台灣雲林地方法院檢察
    署檢察官於八十八年三月六日，以八十八年度偵字第一二六一號處分不起訴確定
    。詎甲○○上揭施用毒品案件，經檢察官先後二次不起訴處分確定後，竟仍不知
    悔改，復基於概栝之犯意，自八十八年三月六日不起訴處分確定後之某日起，至
    同年十二月二十八日某時止，先後在雲林縣麥寮鄉橋頭村六輕廠外等地，以燒烤
    之方式，非法施用第二級毒品安非他命多次。嗣於八十八年十二月二十八日十二
    時四十分許，為警在雲林縣虎尾鎮○○路查獲，並扣得專供施用安非他命之吸食
    器二支，經本院以八十八年度毒聲字第一六一０號裁定甲○○令入戒治處所施以
    強制戒治一年。
二、案經雲林縣警察局西螺分局報請臺灣雲林地方法院檢察署檢察官偵查起訴。
    理  由
一、訊之被告甲○○，對於右揭時地非法施用第二級毒品安非他命等情，於警訊時供
    承自八十八年一月份起至同年十二月二十八日期間，有非法施用第二級毒品安非
    他命等情不諱；於檢察官偵查時矢口否認有施用安非他命情事，辯稱伊非故意施
    用云云；於本院審理時初則辯稱是間接吸到云云；繼則對於檢察官起訴之犯罪事
    實沒有意見，供稱希望趕快執行等語。惟查，右揭事實，已據被告甲○○於警訊
    時供述明確，並有扣案之吸食器二支可資佐證。而八十八年十二月二十八日對被
    告甲○○所採集之尿液，經送驗結果確含有甲基安非他命陽性反應，有雲林縣衛
    生局煙毒尿液檢驗成績書附卷可按，顯見被告甲○○確有非法施用安非他命無訛
    ，益徵被告於警訊之上揭供述，應與事實相符。其事後辯稱伊非故意施用安非他
    命及間接施用安非他命等情，並未舉證以實其說，亦未提出具體事證以供本院調
    查，所辯應係犯後避重就輕而為卸飾之舉，實無足取。再者，被告甲○○前於八
    十八年間，因施用毒品案件，經本院以八十八年度毒聲字第三三號裁定送觀察、
    勒戒後，認無繼續施用毒品之傾向，由台灣雲林地方法院檢察署檢察官於八十八
    年二月一日，以八十八年度偵字第四五０號處分不起訴確定，繼又於八十八年間
    ，復因施用毒品案件，經本院八十八年度毒聲字第二二五號裁定送觀察、勒戒後
    ，認無繼續施用毒品之傾向，由台灣雲林地方法院檢察署檢察官於八十八年三月
    六日，以八十八年度偵字第一二六一號處分不起訴確定，其本案再施用毒品案件
    ，亦經本院以八十八年度毒聲字第一六一０號裁定令入戒治處所施以強制戒治一
    年，分別有不起訴處分書、本院各該裁定書、台灣雲林地方法院檢察署刑案資料
    查註紀錄表、及本院被告全國前案紀錄表足憑。事證明確，被告犯行堪以認定。
二、核被告所為，係犯毒品危害防制條例第十條第二項之施用毒品罪行。其施用第二
    級毒品前，而非法持有安非他命之低度行為，應為施用第二級毒品之行為所吸收
    ，不另論罪。被告先後多次施用第二級毒品之行為，時間密接、犯罪構成要件相
    同，顯係基於概括犯意所為，為連續犯，應依刑法第五十六條之規定論以一罪，
    併依法加重其刑。爰審酌被告於八十六年間，因偽造文書案件，經本院判處有期
    徒刑三月，緩刑三年，有台灣雲林地方法院檢察署刑案資料查註紀錄表、及本院
    被告全國前案紀錄表可按，其繼於八十八年間，因施用毒品案件，經檢察官先後
    二次不起訴處分確定，竟仍不知悔改，再犯本件施用毒品之罪，其犯罪之動機、
    目的、手段、及犯後態度等一切情狀，量處如主文所示之刑，並諭知易科罰金之
    折算標準。至扣案之吸食器二支，為被告所有，且專供施用毒品安非他命之器具
    ，應依毒品危害防制條例第十八條第一項之規定，沒收銷銷燬之。
據上論斷，應依刑事訴訟法第二百九十九條第一項但書、毒品危害防制條例第十條第
二項、第十八條第一項，刑法第十一條前段、第五十六條、第四十一條，罰金罰鍰提
高標準條例第二條，判決如主文。
本案經檢察官乙○○到庭執行職務
中      華      民      國    八十九    年      二      月      十六    日
                                        臺灣雲林地方法院刑事第一庭
                                            法    官  林  秋  火
右正本證明與原本無異。
如不服本判決，應於判決送達後十日內，向本院提出上訴狀。（須附繕本）
                                            書 記 官  謝  俊  森
中      華      民      國    八十九    年      二      月      十六    日
毒品危害防制條例第十條
施用第一級毒品者，處六月以上五年以下有期徒刑。
施用第二級毒品者，處三年以下有期徒刑。


司法院資訊處製作；財團法人民間司法改革基金會備份。
